臺灣新北地方法院板橋簡易庭小額民事判決
111年度板小字第1696號
原      告  鍾秉學  
被      告  何金燕  
上列當事人間請求侵權行為損害賠償事件，本院於民國111年6月
30日言詞辯論終結，判決如下：
    主  文
原告之訴及其假執行之聲請均駁回。
訴訟費用新臺幣壹仟元由原告負擔。
    事實及理由
一、原告主張：被告於民國109年3月3日12時51分許，駕駛車牌
    號碼000-0000號自用小客車，行經新北市土城區金城路3段2
    07巷6弄口，與原告騎乘之車牌號碼000-0000號普通重型機
    車（下稱系爭機車）發生擦撞，致原告人車倒地而受傷，系
    爭機車亦因此受損（下稱系爭事故），原告因此受有下列損
    害：㈠醫療費用新臺幣（下同）910元：原告因系爭事故受有
    右手肘挫傷、多處擦傷等傷勢。㈡交通費用500元。㈢不能工
    作損失19,500元：原告因前開傷勢致無法繼續工作，原告擔
    任社區總幹事，每日工資1,500元，自系爭事故發生日即109
    年3月3日至3月16日，原告均無法工作，故請求不能工作損
    失19,500元。㈣系爭機車修理費用2,800元。㈤精神慰撫金30,
    000元：原告因系爭事故受挫傷、多處擦傷，導致無法工作
    ，精神上受有極大痛苦。為此，爰依民法第184條第1項前段
    、第2項、第191條之2，及第195條規定，請求被告負損害賠
    償責任，提起本件訴訟。並聲明：㈠被告應給付原告53,710
    元，及自起訴狀繕本送達翌日起至清償日止，按週年利率百
    分之5計算之利息。㈡願供擔保，請准宣告假執行。
二、被告則以：否認肇事責任，也經地檢署認定沒有責任。系爭
    事故後係基於慰問與原告聯絡，且不跟原告請求前揭自用小
    客車車損，結果原告卻反而向伊起訴請求賠償，很不合理等
    語，資為抗辯。並聲明：原告之訴駁回。
三、法院之判斷：
  ㈠原告主張之事實，業據其提出新北市政府警察局道路交通事
    故當事人登記聯單、初步分析研判表、道路交通事故現場圖
    、現場照片、臺灣高等檢察署110年度上聲議字第837號處分
    書、衛生福利部雙和醫院診斷證明書、醫療費用收據、鋒錡
    車業行免用統一發票收據、勤讚保全股份有限公司請假單等
    件為據，並經本院依職權向新北市政府警察局土城分局調閱
    本件道路交通事故調查卷宗核閱屬實，被告對於系爭事故之
    發生乙情亦不爭執；然否認其有肇事因素，並以前揭情詞置
    辯。是本件應審究者厥為，被告應否就本件事故應負侵權行
    為損害賠償責任？
　㈡按因故意或過失，不法侵害他人之權利者，負損害賠償責任
    ；汽車、機車或其他非依軌道行駛之動力車輛，在使用中加
    損害於他人者，駕駛人應賠償因此所生之損害。但於防止損
    害之發生，已盡相當之注意者，不在此限，民法第184條第1
    項前段、第191條之2定有明文。再按當事人主張有利於己之
    事實者，就其事實有舉證之責任，民事訴訟法第277條前段
    定有明文。
　㈢查，原告前因系爭事故之發生，向臺灣新北地方檢察署（下
    稱新北地檢署）對被告提出過失傷害之刑事告訴，經新北地
    檢署檢察官偵查終結並以109年度偵字第44838號為不起訴處
    分，經原告聲請再議，由臺灣高等檢察署以110年度上聲議
    字第837號處分書駁回再議聲請，此有前開不起訴處分書及
    處分書附卷可稽（見本院卷第105至107、27至29頁），業認
    定被告就系爭事故並無故意或過失之肇事責任。原告固主張
    被告並非直行車，係停靠於系爭事故發生地對面巷子、轉出
    來後從原告右後方追撞原告云云，惟系爭事故發生前，被告
    為直行車輛，原告則係自新北市土城區金城路3段207巷左轉
    彎至207巷6弄之轉彎車輛，此據警方繪製之道路交通事故現
    場圖記載甚明，並有警方所翻攝之監視器錄影畫面附卷可稽
    （見本院卷第61至63頁），新北市政府警察局道路交通事故
    初步分析研判表亦同此認定（見本院卷第17頁），足認被告
    就系爭事故並無肇事責任，此外，原告復未進一步舉證以實
    其說，尚無從推翻檢察官之認定，故原告之主張，實屬無據
    ，其訴請被告負侵權行為損害賠償責任，即無理由，難以准
    許。　　　
四、綜上所述，原告依侵權行為損害賠償之法律關係，請求被告
    給付53,710元，及自起訴狀繕本送達翌日起至清償日止，按
    週年利率百分之5計算之利息，為無理由，應予駁回。又原
    告之訴既經駁回，其假執行之聲請，即失所附麗，應併予駁
    回。
五、本件事證已臻明確，兩造其餘之攻擊防禦方法及所提證據，
    於判決結果不生影響，爰不一一論列，併此敘明。
六、本件係小額訴訟事件，依民事訴訟法第436條之19第1項規定
    ，確定本件訴訟費用額為第一審裁判費1,000元，由原告負
    擔。
中　　華　　民　　國　　111 　年　　7 　　月　　21　　日
                  臺灣新北地方法院板橋簡易庭
                        法  官  陳怡親
以上正本係照原本作成。
如不服本判決，應於送達後20日內，向本院提出上訴狀，並表明
上訴理由（上訴理由應表明一、原判決所違背之法令及具體內容
。二、依訴訟資料可認為原判決有違背法令之具體事實。），如
於本判決宣示後送達前提起上訴者，應於判決送達後20日內補提
上訴理由書（須附繕本），如未於上訴後20日內補提合法上訴理
由書，法院得逕以裁定駁回上訴。
中　　華　　民　　國　　111 　年　　7 　　月　　21　　日
                        書記官  劉芷寧